臺灣板橋地方法院民事裁定　　　　　　100年度事聲字第342號
異　議　人　陳少華
　　　　　　陳少甫
　　　　　　陳少俞
相　對　人　臺北市政府
法定代理人　郝龍斌
上列異議人對於本院司法事務官民國100 年10月20日所為100 年
度司聲字第955 號確定訴訟費用額之裁定聲明異議，本院裁定如
下：
    主  文
異議駁回。
    理  由
一、按當事人對於司法事務官處理事件所為之終局處分，得於處
    分送達後10日之不變期間內，以書狀向司法事務官提出異議
    ；司法事務官認前項異議有理由時，應另為適當之處分；認
    異議為無理由者，應送請法院裁定之；法院認該異議為有理
    由時，應為適當之裁定，認異議為無理由者，應以裁定駁回
    之，民事訴訟法第240 條之4 第1 項至第3 項分別定有明文
    。查本件異議人係對於本院司法事務官於民國100 年10月20
    日所為依聲請確定訴訟費用額之裁定聲明異議，而經司法事
    務官認其異議為無理由，送請本院為裁定，經核與上開條文
    規定相符，先予敘明。
二、次按法院未於訴訟費用之裁判確定其費用額者，第一審受訴
    法院於該裁判有執行力後，應依聲請以裁定確定之；確定之
    訴訟費用額，應於裁定送達之翌日起，加給按法定利率計算
    之利息，民事訴訟法第91條第1 項、第3 項分別定有明文。
    又應付利息之債務，其利率未經約定，亦無法律可據者，週
    年利率為5%，亦為民法第203條所明定。
三、本件異議意旨略以：本件應以異議人繳納最高法院上訴費用
    金額之35%計算，即新臺幣（下同）4,136,103 元×35% ＝
    1,447,636 元。並本件利息應依臺灣銀行之定存3 年利率1.
    47% 計算，方為合理，為此依法提出異議等語。
四、經查，異議人與相對人間請求返還土地等案件，固曾經本院
    96年度重訴字第532 號判決命訴訟費用由相對人負擔35% ，
    餘由臺北縣政府負擔。惟該判決既經相對人及臺北縣政府不
    服提起上訴，經臺灣高等法院以98年度重上字第483 號判決
    將原判決廢棄，第一、二審訴訟費用由異議人負擔。而異議
    人不服提起上訴第三審，並經最高法院100 年度台上字第38
    7 號判決駁回確定在案，經本院核閱相關卷宗無誤。而相對
    人與臺北縣政府主張之第二審訴訟標的價額分別為1 億2,41
    0 萬4,512 元、2 億1,815 萬3,044 元，合計即為異議人主
    張之訴訟標的價額3 億4,225 萬7,556 元，故相對人原於第
    二審繳納訴訟費用161 萬6,470 元，嗣經法院返還溢收之訴
    訟費用6 萬6,397 元後，相對人實際支出之第二審訴訟費用
    為155 萬73元。並上開訴訟費用已經判決應由異議人負擔確
    定。是相對人主張異議人應給付相對人訴訟費用額確定為15
    5 萬73元為有理由。又確定之訴訟費用額，應加給按法定利
    率計算之利息，為民事訴訟法第91條第3 項所明定。而所謂
    法定利率，依民法第203 條規定，其週年利率即為5%，從而
    ，異議人主張應按臺灣銀行之定存3 年利率1.47% 計算利息
    ，為無理由。基上，原裁定所確定異議人應負擔之訴訟費用
    額，於法並無違誤，異議意旨指謫原裁定不當，求予廢棄，
    並無理由，應予駁回。
五、據上論結，本件異議為無理由，依民事訴訟法第240 條之4
    第3項 後段，裁定如主文。
中    華    民    國    100  年    11      月    30  日
                  民事第一庭    法  官  黃信滿
以上正本係照原本作成
如不服本裁定，應於裁定送達後10日內，以書狀向本院提出抗告
，並繳納抗告費新臺幣1 千元
中    華    民    國    100  年    11      月    30  日
                                書記官  莊琬婷